【裁判字號】    90,聲再,229
【裁判日期】    900912
【裁判案由】    違反醫師法聲請再審
【裁判全文】
臺灣高等法院臺中分院刑事裁定                 九十年度聲再字第二二九號
    再審聲請人  甲  ○
    即受判決人
右列聲請人因違反醫師法案件，對於本院中華民國八十年七月三十日第二審確定判決
（七十九年度上訴字第一二七七號），聲請再審，本院裁定如左：
      主      文
再審之聲請駁回。
      理      由
一、按經法院認為無再審理由以裁定駁回者，不得更以同一原因聲請再審，刑事訴訟
    法第四百三十四條第二項定有明文。次按有罪之判決確定後，因發見確實之新證
    據，足認受有罪判決之人應受無罪、免訴、免刑或輕於原判決所認罪名之判決者
    ，得聲請再審，同法第四百廿條第一項第六款亦定有明文。所謂發現確實之新證
    據，係指就新證據之本身形式上觀察，毋須經調查程序，顯然可認為足以動搖原
    確定之判決而言；又受判決人因對有利之主張為原確定判決所不採，事後提出證
    明，以圖證實在原審前所為有利之主張為真實，該項證據既非判決後所發現，顯
    難憑以聲請再審，最高法院民國四十年度台抗字第二號、五十年度台抗字第一○
    四號分別著有判例可資參照。本件再審聲請人即受判決人甲○（以下簡稱聲請人
    ）提出最高法院九十年度台抗字第二七三號刑事裁定、本院七十九年度上訴字第
    一二七七號刑事案件收受證書、七十九年度上訴字第一二七七號刑事判決七十九
    年一月二日偵訊筆錄、台灣台中地方法院檢察署檢察官七十九年度偵字第七八三
    號、原審法院七十九年度易字第一四０三號刑事判決、司法院行政訴訟懲戒廳九
    十年四月十六日、九十年七月三十一日書函（以上均影本），對於本院七十九年
    度上訴字第一二七七號確定判決，以有刑事訴訟法第四百二十條第一項第五款、
    第六款之情形，聲請再審。
二、經查，聲請人前曾提出七十九年一月二日聲請人、陳樹煙之警訊筆錄、本院七十
    九年度上訴字第一二七七號刑事判決等影本，以發現足以證明應受無罪判決之新
    證據為由，對本院七十九年上訴字第一二七七號確定判決聲請再審，分別經本院
    八十九年度聲再字第一０六、二一二號、九十年度聲再字第四、一０八號認無再
    審理由，予以裁定駁回確定。聲請人於本件又提出七十九年一月二日聲請人、陳
    樹煙之偵訊筆錄影本，以發現足以證明應受無罪之新證據，對本院七十九年度上
    訴字第一二七七號刑事判決聲請再審，自係以同一原因聲請再審，其此部分聲請
    再審之程序違背規定。
三、又聲請人另提出最高法院九十年度台抗字第二七三號刑事裁定、本院七十九年度
    上訴字第一二七七號刑事案案件收受證書、司法院行政訴訟懲戒廳九十年四月十
    六日、九十年七月三十一日書函（以上均影本）等證據，以有刑事訴訟法第四百
    二十條第一項第五款、第六款之情形，聲請再審。惟依上開收受證書，並不足以
    為聲請人有利之證據。上開司法院懲戒廳信函，係於九十年四月十六日、同年七
    月三十一日所製作，並非所謂之新證據；其內容亦不得據為聲請人有利之認定，
    足以動搖原確定判決；且亦不足以證明參與原判決或前審或判決前所行調查之
    法官、或參與偵查或起訴之檢察官，因該案件犯職務上之罪，或因該案件違法失
    職已受懲戒處分，足以影響原判決。本件聲請人所為再審之聲請，或核與刑事訴
    訟法第四百二十條第一項第五、六款所規定得聲請再審之情形不符，無再審之理
    由；或依同一原因聲請再審，違反刑事訴法第四百三十四條第二項之規定。是本
    件聲請人再審之聲請，應予駁回。
四、據上論斷，應依刑事訴訟法第四百三十三條、四百三十四條，裁定如主文。
中      華      民      國    九十      年      九      月     十二     日
                              臺灣高等法院臺中分院刑事第九庭
                                    審判長法  官  陳  筱  珮
                                          法  官  康  應  龍
                                          法  官  趙  春  碧
右正本證明與原本無異。
如不服本裁定，應於裁定送達後五日內向本院提出抗告狀。
                                          書記官  陳  文  琴
中      華      民      國    九十    年      九       月     十三     日
                                                                       Ａ


司法院資訊處製作；財團法人民間司法改革基金會備份。
